【裁判字號】    98,抗,1806
【裁判日期】    981216
【裁判案由】    假處分
【裁判全文】
臺灣高等法院民事裁定                  98年度抗字第1806號
抗  告  人  甲○○
上列抗告人因與相對人乙○○間假處分事件，對於中華民國98年
9月3日臺灣臺北地方法院98年度裁全字第5553號裁定，提起抗告
，本院裁定如下：
    主      文
抗告駁回。
抗告訴訟費用由抗告人負擔。
    理      由
一、相對人於原法院聲請意旨略以：債務人高文仁因繼承取得原
    裁定附表所示不動產（下稱系爭不動產）後，未依法通知同
    為繼承人並為共有人之相對人及訴外人高文昌，即與抗告人
    為買賣之通謀虛偽意思表示，將系爭不動產移轉登記予抗告
    人，相對人自得撤銷該買賣契約，是在前開訴訟終結前，若
    抗告人再將系爭不動產移轉第三人，將使法律關係更形複雜
    ，日後強制執行恐有困難，為保全強制執行，爰提出書函、
    公文、律師函、刑事告訴狀、存證信函等影本及系爭不動產
    登記謄本為證，並願供擔保以代釋明，請准宣告假處分等語
    。原法院准許相對人為抗告人供擔保後，抗告人即對於系爭
    不動產不得為出租、出售及其他處分行為，另駁回關於高文
    仁部分之聲請。相對人就該駁回部分並未聲明不服，已告確
    定，僅抗告人提起抗告至本院，合先敘明。
二、抗告意旨略以：相對人對於系爭不動產雖有優先承買權，但
    抗告人於買賣之初已善盡告知義務，而相對人空言指摘本件
    買賣為通謀虛偽意思表示，有日後不能強制執行或甚難執行
    之虞，但並未依民事訴訟法第533條準用第526條規定，盡其
    釋明義務，並求予廢棄原裁定對抗告人不利之部分云云。
三、按債權人就金錢請求以外之請求，欲保全強制執行者，得聲
    請假處分；假處分，非因請求標的之現狀變更，有日後不能
    強制執行，或甚難執行之虞者，不得為之，民事訴訟法第53
    2條定有明文。又請求及假扣押之原因，應釋明之；釋明如
    有不足，而債權人陳明願供擔保或法院認為適當者，法院得
    定相當之擔保，命供擔保後為假扣押。此於假處分準用之，
    民事訴訟法第533條第1項、第526條第1、2項規定甚明。又
    釋明事實上之主張者，得用可使法院信其主張為真實之一切
    證據。但依證據之性質不能即時調查者，不在此限，民事訴
    訟法第284條亦定有明文。
四、經查，相對人主張抗告人與高文仁就系爭不動產所為之買賣
    係通謀虛偽意思示，為恐有日後不能強制執行或甚難執行之
    虞，乃願供擔保聲請假處分，業據相對人提出書函、公文、
    律師函、刑事告訴狀、存證信函及系爭不動產登記謄本等件
    （均影本）為證，足認相對人就其聲請假處分之請求已為釋
    明。又，證物六即抗告人於98年8月27日所發之存證信函（
    見原法院卷第13、14頁），抗告人既已自承擬就系爭不動產
    之應有部分予以出售，確有使相對人請求之標的現狀變更，
    有日後不能強制執行或甚難執行之虞，堪認相對人就聲請假
    處分之原因亦有相當之釋明。從而原法院據相對人陳明願供
    擔保以補假處分原因釋明之不足，依前揭規定，命其供擔保
    後，准為假處分之裁定，核無違誤。抗告意旨指摘原裁定不
    當，求予廢棄改判，為無理由，應予駁回。
五、據上論結，本件抗告為無理由，爰裁定如主文。
中    華    民    國    98    年    12    月    16    日
                  民事第十五庭
                      審判長法  官  林恩山
                            法  官  黃國忠
                            法  官  郭松濤
正本係照原本作成。
本裁定除以適用法規顯有錯誤為理由，不得再抗告。如提起再抗
告，應於收受送達後10日內委任律師為代理人向本院提出再抗告
狀，並繳納再抗告費新臺幣1,000元整。
中    華    民    國    98    年    12    月    17    日
                            書記官  方素珍

司法院資訊處製作；財團法人民間司法改革基金會備份。
